臺灣臺南地方法院刑事判決　　　　　　　 94年度易字第728號
公　訴　人　臺灣臺南地方法院檢察署檢察官
被　　　告　丙○○
　　　　　　乙○○
上列被告等因傷害等案件，經檢察官提起公訴（94年度偵字第13
92號），被告二人就被訴事實為有罪之陳述，本院裁定進行簡式
審判程序，判決如下：
    主  文
丙○○傷害人之身體，處有期徒刑陸月，如易科罰金，以佰元
折算壹日。
乙○○傷害人之身體，處拘役肆拾日，如易科罰金，以佰元折
算壹日。鐵棍壹支沒收。
    事  實
一、丙○○、乙○○為鄰居關係，平日素來不睦，於民國九十四
    年一月十三日十時許，在臺南市○○街一二０號方麗珠經營
　　之雜貨店前發生口角糾紛後，丙○○竟返家拿取開山刀（未
  　扣案），隨即前往臺南市○○街一二三號乙○○住處，並基
    於無故侵入住宅及普通傷害之犯意，未經同意而闖入乙○○
    住處一樓，持開山刀加以揮砍，又隨手又拿取屋內菜刀，往
    乙○○臉部及身上揮砍。乙○○亦基於出手反擊之普通傷害
    犯意，拾起屋內鐵棍毆打丙○○。乙○○因此受有左前額七
    公分X六公分之撕裂傷、左臉頰四公分之撕裂傷、左下頷後
    三公分撕裂傷、左手第四手指二公分撕裂傷、上唇０‧八公
    分撕裂傷、右手第一手指０‧二公分撕裂傷之傷害，丙○○
　　則受有頭部外傷、胸挫傷、雙手挫傷及擦傷之傷害。嗣因乙
  　○○之同居人王麗真返家時，見乙○○受傷而滿臉是血，丙
　　○○仍欲持刀揮砍乙○○，立即託請鄰居報警，丙○○始罷
  　手，並攜前揭開山刀及乙○○所有之菜刀返家。警方據報到
　　場處理後，在乙○○家中起獲鐵棍一支及在丙○○家中起獲
  　上開菜刀，始查悉上情。
二、案經乙○○、丙○○訴由臺南市警察局第五分局報請臺灣臺
    南地方法院檢察署檢察官偵查起訴。
    理  由
一、訊據被告丙○○坦承有持刀揮砍乙○○致其受傷之事實，被
    告乙○○亦自承有持鐵棍毆打丙○○致其受傷之事實，並有
    證人方麗珠、王麗真警偵訊之證述，及前往現場處理警員黃
    進吉於偵訊中之證述可參，被告二人之診斷證明書及現場照
    片附卷可稽，復有菜刀一把及鐵棍一支扣案可佐，另前開菜
    刀送驗結果，其上均有被告二人之血跡反應乙情，有法務部
    法醫研究所九十四年三月十一日法醫證字第0940000884號、
    九十四年四月二十五日法醫證字第0940001598號函足憑，足
    認被告二人確有分持刀棍揮砍毆打對方成傷之事實。
二、至於被告丙○○雖辯稱：伊前往乙○○住處時，並未持開山
    刀，只有從乙○○手上搶下一把菜刀云云。惟查，被告丙○
    ○持刀前往乙○○住處乙情，業據被害人乙○○於警偵訊及
    本院均指訴明確，且證人王麗真於偵訊中亦證稱：我回家時
    ，看到丙○○手持兩把刀，作勢要砍乙○○，一把大約一尺
    多黑黑銅色的刀子，當時在外面圍觀的人說那是開山刀，另
    外一把是我做生意切滷菜的菜刀，乙○○則兩手抓住丙○○
    的雙手等語（詳偵卷106 頁）。是由目擊證人王麗真之證述
    ，可知被告丙○○係雙手各持一把刀，其中一把菜刀為證人
    王麗真所有，由此更可推知，另一把刀應為被告丙○○自其
    家中所拿取無訛。是被告丙○○辯稱並未帶刀前往乙○○住
    處云云，無足憑採。再參以證人王麗真描述刀子之外型，及
    乙○○病歷資料上註明是開山刀傷等情，本院據此認定被告
    丙○○所持之刀械應為開山刀。
三、又本案發生地點即臺南市○○街一二三號，該址一樓平日雖
    做為乙○○之同居人王麗真經營麵店所使用，惟二樓即為乙
    ○○住處，且案發當日關上大門並未營業乙情，業據乙○○
    於本院供述在卷。是該址二樓既係乙○○日常起居使用，而
    案發當日，該址一樓又未營業，應認案發當日該址一、二樓
    均為乙○○之居住範圍。查被告丙○○無故侵入乙○○住處
  　，持刀揮砍乙○○成傷，被告乙○○持鐵棍反擊毆打丙○○
    成傷，核被告二人所為，均係犯刑法第二百七十七條第一項
    之傷害罪，被告丙○○另犯刑法第三百零六條第一項之無故
    侵入住宅罪。被告丙○○所犯上開二罪，有方法結果之牽連
    關係，應從一重之傷害罪論處。爰審酌被告丙○○僅因口角
    細故，即持刀侵入他人住宅揮砍傷人，率先挑起事端，造成
    危害非輕，且迄未與被害人乙○○達成和解，及被告乙○○
    雖持鐵棍反擊毆傷丙○○，惟衡量被告丙○○雙手持刀揮砍
    ，被告乙○○持棍反擊惡性非重，及被告二人所受傷勢之輕
    重等一切情狀，各量處如主文所示之刑，並均諭知易科罰金
    之折算標準，以示懲儆。
四、扣案鐵棍一支為被告乙○○所有持以毆傷丙○○所用之物，
    業據被告乙○○供承在卷，爰依法沒收。至於扣案菜刀一把
    ，雖係被告丙○○持以砍傷乙○○所用之物，惟該菜刀係乙
    ○○及同居人王麗真所有之物，另扣案被告丙○○所有之水
    果刀一把，經送驗結果，其上並無被告二人之血跡反應，有
    法務部法醫研究所九十四年四月二十五日法醫證字第094000
    1598號函可參，足認並非供犯罪所用之物，均無庸為沒收之
    諭知，併附說明。
據上論斷，應依刑事訴訟法第二百九十九條第一項前段、第二百
七十三條之一第一項，刑法第二百七十七條第一項、第三百零六
條第一項、第五十五條、第四十一條第一項前段、第三十八條第
一項第二款，罰金罰鍰提高標準條例第一條前段、第二條，判決
如主文。
本案經檢察官甲○○到庭執行職務
中　　華　　民　　國　　94　　年　　10　　月　　4 　　日
　　　　　　　　　刑事第二庭    法　官　林中如
以上正本證明與原本無異。
如不服本判決，應於收受送達後10日內向本院提出上訴書狀（應
附繕本）。
　　　　　　　　　　　　　　　　書記官  馬愛君
中　　華　　民　　國　　94　　年　　10　　月　　4 　　日
附錄法條：
刑法第277條第1項
傷害人之身體或健康者，處3年以下有期徒刑、拘役或1千元以下
罰金。
刑法第306條第1項
無故侵入他人住宅、建築物或附連圍繞之土地或船艦者，處1 年
以下有期徒刑、拘役或300元以下罰金。
